【裁判字號】    95,易,1683
【裁判日期】    950815
【裁判案由】    毒品危害防制條例
【裁判全文】
臺灣臺北地方法院刑事判決              95年度易字第1683號
公  訴  人  臺灣臺北地方法院檢察署檢察官
被      告  甲○○
                    （另案在臺灣臺北監獄臺北分監執行中）
上列被告因毒品危害防制條例案件，經檢察官提起公訴（95年度
毒偵字第1505號），嗣於本院準備程序進行中，被告先就被訴事
實為有罪之陳述，經裁定進行簡式審判程序，判決如下：
    主  文
甲○○施用第二級毒品，累犯，處有期徒刑陸月，如易科罰金，
以銀元參佰元即新臺幣玖佰元折算壹日。
    事  實
一、甲○○前因施用毒品案件，經臺灣桃園地方法院91年度訴字
    第764號判決判處有期徒刑7月、5月，經定應執行刑為有期
    徒刑11月確定，於民國94年5月31日縮刑期滿執行完畢。詎
    猶不知悔改，前因施用毒品案件，經臺灣桃園地方法院90年
    度毒聲字第1640號裁定送勒戒處所觀察、勒戒，嗣因有繼續
    施用毒品傾向，再經同院91年度毒聲字第2709號裁定送戒治
    處所強制戒治，於91年10月3日停止處分釋放，於92年4月24
    日執行完畢；甲○○於上開有期徒刑執行完畢後，又基於施
    用第二級毒品之犯意，於95年4月23日上午8時許，在臺北縣
    鶯歌鎮○○○路146號2樓，以吸食器燃燒安非他命結晶物後
    吸嗅所生氣體之方式，施用第二級毒品安非他命，嗣於95年
    4月23日下午5時45分許，為警在臺北縣鶯歌鎮○○○路146
    號2樓查獲。
二、案經臺北縣政府警察局三峽分局報告臺灣板橋地方法院檢察
    署檢察官移轉臺灣臺北地方法院檢察署檢察官偵查起訴，嗣
    於本院準備程序進行中，甲○○先就被訴事實為有罪之陳述
    ，經裁定進行簡式審判程序。
    理  由
一、證據能力之判斷：
    (一)查本件被告甲○○所為之自白，並無出於強暴、脅迫、利
      誘、詐欺、疲勞訊問、違法羈押或其他不正之方法，亦非
      違反法定障礙事由經過期間不得訊問或告知義務之規定而
      為，依刑事訴訟法第156條第1項、第158條之2規定，應認
      其有證據能力。
    (二)又本件認定犯罪事實所憑之非供述證據（如後所述），均
      無違反法定程序而取得之情形，依刑事訴訟法第158條之4
      反面規定，自有證據能力。
二、上揭犯罪事實，業據被告於本院訊問時坦承不諱，且被告於
    95年4月23日接受警方訊問後所採集之尿液，經以氣相層析
    質譜儀分析法檢驗，呈安非他命類陽性反應等情，有卷附臺
    北縣政府警察局三峽分局查獲毒品危害防制條例按姓名對照
    表、臺灣檢驗科技股份有限公司濫用藥物尿液檢驗報告等可
    資佐證；被告前因施用毒品案件，經臺灣桃園地方法院90年
    度毒聲字第1640號裁定送勒戒處所觀察、勒戒，嗣因有繼續
    施用毒品傾向，再經同院91年度毒聲字第2709號裁定送戒治
    處所強制戒治，於91年10月3日停止處分釋放，於92年4月24
    日執行完畢等情，有臺灣高等法院被告前案紀錄表在卷可稽
    ，是依毒品危害防制條例第20條第2項反面解釋，檢察官對
    被告提起公訴，即無不合；綜上所述，本件事證明確，被告
    犯行堪以認定，應依法論科。
三、新舊法之比較適用：
    按行為後法律有變更者，適用行為時之法律，但行為後之法
    律有利於行為人者，適用最有利於行為人之法律，刑法第2
    條第1項定有明文，被告行為後，如附表所示關於本件被告
    論罪科刑所應適用之刑法條文，業於94年2月2日修正公布，
    且依刑法施行法第10條之1規定，於95年7月1日生效施行，
    經如附表所示個別比較新舊法及依最高法院24年上字第4634
    號判例就罪刑有關之一切情形綜其全部之結果而為比較後，
    仍以適用95年7月1日修正施行前如附表所示關於被告論罪科
    刑所應適用之刑法條文規定較有利於行為人，是依前開說明
    ，自應適用95年7月1日修正施行前如附表所示關於被告論罪
    科刑所應適用之刑法條文規定處斷。
四、核被告所為，係犯毒品危害防制條例第10條第2項施用第二
    級毒品罪，其持有第二級毒品之低度行為為施用毒品之高度
    行為吸收，不另論罪；又被告前因施用毒品案件，經臺灣桃
    園地方法院91年度訴字第764號判決判處有期徒刑7月、5 月
    ，經定應執行刑為有期徒刑11月確定，於94年5月31日縮刑
    期滿執行完畢等情，有臺灣高等法院被告前案紀錄表在卷可
    稽，被告於受有期徒刑執行完畢，5年內再犯本件有期徒刑
    以上之罪，為累犯，依修正前刑法第47條規定，加重其刑；
    爰審酌被告施用毒品戕害自身健康、施用之次數及時間久暫
    ，嗣後坦承犯行、犯後態度尚佳等一切情狀，量處如主文所
    示之刑，並依修正前刑法第41條第1項前段規定，諭知易科
    罰金之折算標準。至被告於上揭時地遭警查獲時，雖警方另
    扣得安非他命6小包、吸食器1組、分裝袋68個，其中扣案安
    非他命6小包經初步鑑驗呈安非他命反應等情，業有自願受
    搜索同意書3份、扣押物品目錄、臺北縣政府警察局三峽分
    局查獲涉嫌毒品危害防制條例毒品初步鑑驗報告單等可資佐
    證，然上開扣案物品均為案外人詹建發所有，業經被告、證
    人詹建發、李俐瑩分別供證述明確，是本件尚無積極證據足
    認上開扣案物品為被告所有、供犯罪所用，或與被告犯罪事
    實有關之毒品，自無從併與宣告沒收或沒收銷燬，末此敘明
    。
據上論斷，應依刑事訴訟法第273條之1第1項、第299條第1項前
段，毒品危害防制條例第10條第2項，刑法第2條第1項前段、第
11條前段、修正前刑法第47條、第41條第1項前段，修正前罰金
罰鍰提高標準條例第2條，現行法規所定貨幣單位折算新臺幣條
例第2條，判決如主文。
本案經檢察官於知慶到庭執行職務
中    華    民    國    95    年    8    月    15    日
                  刑事第十二庭  法  官  張永宏
上正本證明與原本無異。
如不服本判決，應於判決送達後十日內，向本院提出上訴狀。
                                書記官  楊婷婷
中    華    民    國    95    年    8    月    15    日
附錄本件論罪科刑法條全文
毒品危害防制條例第十條第二項
施用第二級毒品者，處三年以下有期徒刑。
附表
┌────────┬────────┬────────┬────────┐
│規定名稱        │修正前規定      │修正後規定      │新舊法個別比較結│
│                │                │                │論與理由        │
├────────┼────────┼────────┼────────┤
│刑法第47條      │受有期徒刑之執行│受徒刑之執行完畢│適用舊法。      │
│累犯            │完畢，或受無期徒│，或一部之執行而│本件事實，於新舊│
│                │刑或有期徒刑一部│赦免後，五年以內│法均構成累犯，新│
│                │之執行完畢而赦免│故意再犯有期徒刑│法並無較有利於被│
│                │者，五年以內再犯│以上之罪者，為累│告。            │
│                │有期徒刑以上之罪│犯，加重本刑至二│                │
│                │，為累犯，加重本│分之一。        │                │
│                │刑至二分之一。  │第98條第2項關於 │                │
│                │                │因強制工作而免其│                │
│                │                │刑之執行者，於受│                │
│                │                │強制工作處分之執│                │
│                │                │行完畢或一部之執│                │
│                │                │行而免除後，五年│                │
│                │                │以內故意再犯有期│                │
│                │                │徒刑以上之罪者，│                │
│                │                │以累犯論。      │                │
├────────┼────────┼────────┼────────┤
│刑法第41條第1項 │犯最重本刑為五年│犯最重本刑為五年│適用舊法（並適用│
│易科罰金折算標準│以下有期徒刑以下│以下有期徒刑以下│修正前罰金罰鍰提│
│                │之罪，而受六個月│之罪，而受六個月│高標準條例第2條 │
│                │以下有期徒刑或拘│以下有期徒刑或拘│之規定提高折算之│
│                │役之宣告，因身體│役之宣告者，得以│罰金數額，且為免│
│                │、教育、職業、家│新臺幣一千元、二│與修正後刑法第41│
│                │庭之關係或其他正│千元、三千元折算│條第1項所定易科 │
│                │當事由，執行顯有│一日，易科罰金。│罰金折算標準改採│
│                │困難者，得以一元│但確因不執行所宣│新臺幣計算產生混│
│                │以上三元以下折算│告之刑，難收矯正│淆誤解起見，另引│
│                │一日，易科罰金。│之效，或難以維持│用現行法規所定貨│
│                │但確因不執行所宣│法秩序者，不在此│幣單位折算新臺幣│
│                │告之刑，難收矯正│限。            │條例第2條明定易 │
│                │之效，或難以維持│                │科罰金折算標準及│
│                │法秩序者，不在此│                │折算新臺幣之數額│
│                │限。            │                │，以資明確）新法│
│                │                │                │之易科罰金折算標│
│                │                │                │準較高，需較多之│
│                │                │                │罰金始能換刑，較│
│                │                │                │不利於被告。（至│
│                │                │                │於原規定「因身體│
│                │                │                │、教育、職業、家│
│                │                │                │庭之關係或其他）│
│                │                │                │正當事由，執行顯│
│                │                │                │有困難者」之條件│
│                │                │                │乃檢察官指揮執行│
│                │                │                │時應審酌，非法院│
│                │                │                │決定易科罰金折算│
│                │                │                │標準時應斟酌事項│
│                │                │                │，不生利與不修正│
│                │                │                │前利之比較）    │
├────────┴────────┴────────┴────────┤
│結論：就罪刑有關之一切情形，綜其全部之結果而為比較後，應一律適用舊法。│
└───────────────────────────────────┘


司法院資訊處製作；財團法人民間司法改革基金會備份。
